臺灣高等法院臺中分院刑事裁定          100年度抗字第641號
抗  告  人
即 受 刑人    翁霈溱
上列抗告人因聲請減刑案件，不服臺灣彰化地方法院中華民國
100年6月30日裁定（100年度聲減字第10號），提起抗告，本院
裁定如下：
    主  文
抗告駁回。
    理  由
一、原裁定意旨略以：抗告人即受刑人翁霈溱因違反毒品危害防
    制條例及藥事法等案件，經法院各判處如原裁定附表所示之
    刑，均經確定在案。茲檢察官以受刑人所犯如附表編號1之
    犯罪，其犯罪時間在民國96年4月24日以前，合於減刑條件
    ，聲請予以減刑，並與附表編號2所示所減得之刑，定其應
    執行之刑。經核尚無不合，應予准許。又所犯為數罪併罰，
    其中之一罪依刑法規定得易科罰金，若因與不得易科之他罪
    併合處罰結果而不得易科罰金時，原易科部分，所處之刑，
    自亦無庸為易科折算標準之記載（司法院院字第2702號解釋
    、最高法院80年度臺抗字第577號裁判要旨參照），是如附
    表編號1所示之罪經減刑後，雖得易科罰金，但與如附表編
    號2所示之罪（違反藥事法最重本刑為為七年以上有期徒刑
    之罪）係不得易科罰金，合併處罰之結果，已不得易科罰金
    合併執行。爰依中華民國96年罪犯減刑條例第2條第1項第3
    款、第8條第1項、第3項、第10條、第12條，刑法第51條第5
    款，裁定應執行有期徒刑9月等語。
二、抗告意旨略以：附表編號1所示之罪為抗告人違反毒品危害
    防制條例第10條第2項之案件，而經原裁定減為有期徒刑3月
    。但附表編號1所示之罪抗告人業於民國96年已在臺中女監
    執行完畢，故並無與附表編號2所示之罪合併定應執行刑之
    可能，原裁定顯有違誤，懇請自為裁定或撤銷原裁定發回原
    審法院更為裁定。
三、經查：
  (一)按裁判確定前犯數罪者，併合處罰之。又數罪併罰，有二裁
    判以上者，依刑法第51條之規定，定其應執行之刑。刑法第
    50條、第53條分別定有明文。被告犯應併合處罰之數罪，經
    法院以判決或裁定定其數罪之應執行刑確定者，該數罪是否
    執行完畢，均係以所定之應執行刑全部執行完畢為斷。其在
    定應執行刑之前已先執行之有期徒刑之罪，因嗣後與他罪合
    併定應執行刑，而由檢察官換發執行指揮書執行應執行刑，
    其前已執行之有期徒刑部分，僅應予扣除，該罪宣告之刑不
    能認為已執行完畢。亦即若僅數罪中之一罪所宣告之刑執行
    完畢，而數罪合併所定應執行之刑尚未執行完畢，應認為執
    行未完畢（最高法院93年台非字第298號裁定意旨、78年度
    第2次刑事庭會議決議意旨參照）。
  (二)本件抗告人翁霈溱（下稱抗告人）所犯如原裁定附表所示之
    罪，犯罪時間均在原裁定附表編號1所示之罪判決確定日（
    即95年2月3日）以前，合於數罪併罰之要件，自應依刑法第
    53條規定定其應執行刑。又抗告人所犯如原裁定附表編號1
    所示之毒品危害防制條例案件，雖已以臺灣彰化地方法院檢
    察署95年度執字第1337號執行有期徒刑完畢結案，惟其所犯
    如原裁定附表編號2所示之違反藥事法案件尚未執行完畢，
    有臺灣高等法院被告前案紀錄表在卷可稽。則抗告人既有他
    罪尚未執行完畢，揆諸上揭說明，自應依刑法第53條規定定
    其應執行之刑，在所定應執行之刑執行完結前，上開各罪均
    不得謂已執行完畢。至於已執行之部分如何折抵刑期，應由
    檢察官於指揮執行時依職權認定折抵之。綜上，原裁定經核
    並無不合，抗告人執上開抗告意旨指摘原裁定不當，為無理
    由，應予駁回。
四、據上論結，應依刑事訴訟法第412條，裁定如主文。
中    華    民    國   100    年    7     月    29    日
            刑事第九庭  審判長法  官  江  德  千
                              法  官  賴  妙  雲
                              法  官  莊  深  淵
以上正本證明與原本無異。
如不服本裁定，應於裁定送達後五日內向本院提出抗告狀。
                              書記官  陳  振  海
中    華    民    國   100    年    7     月    29    日